# 出口账务处理问题

提问人：lanxiaolan 时间：2022-12-26 14:51:41
@chenyiwei 请教陈版主：
A公司按FOB方式报关出口向其境外分公司出口一批货物，FOB贸易条款下，在货物于装运港越过船舷之时，其控制权已经转移给了客户，此时应确认收入的实现。
于是A公司在取得报关单时就按当天的汇率确认了收入，但是其境外分公司在 2 个月之后才收到货物，并进行验收入库，入账金额按入库当天的汇率确认，这就导致了交易双方入账金额不一致，那在抵消的时候这部分差额怎么处理呀？
如果其境外分公司在A公司确认收入的同时入账存货（在途物资），这样就不会导致双方入账不一致，但是当货物到达并进行入库的时候，还需要按入库日期的汇率调整入库金额吗？如不需要就不会产生差异，如需要还是会产生差异。（双方记账本位币都是人民币）

回答人：chenyiwei
理论上说，在卖方丧失对商品控制权的同时，买方取得对商品的控制权，即控制权的转移是同步的。相应地，在FOB条款下，当卖方确认销售收入时，买方也应在同一时点确认在途物资和应付账款（按同一日的汇率折算）。后续收到货物时，由在途物资转为i原材料或库存商品时，不再对存货项目的账面价值进行汇率调整。